【裁判字號】    89,易,910
【裁判日期】    891030
【裁判案由】    詐欺等
【裁判全文】
臺灣士林地方法院刑事判決                          八十九年度易字第九一○號
    公  訴  人  臺灣士林地方法院檢察署檢察官
    被      告  丑○○
    選任辯護人  丁中原
                陳玉玲
右列被告因詐欺案件，經檢察官提起公訴（八十九年度偵字第七三三九號），本院判
決如左：
    主  文
本件丑○○部分公訴不受理。
    理  由
一、公訴意旨略以：被告丑○○係設於臺北市○○○路○段三六二號四樓之三之福億
    建設股份有限公司（以下簡稱福億公司）負責人，明知福億公司位於臺北縣淡水
    鎮淺水灣之佛朗明哥房屋均有設定不同額度之抵押權，詎竟隱瞞前揭事實，並與
    另被告即福億公司總經理戊○○、業務人員丙○○、子○○（以上三人，及另被
    告寅○○均另行審結）共同基於意圖為自己不法之所有，於民國八十七年四月至
    九月間，在福億公司位於臺北縣淡水鎮淺水灣佛朗明哥房屋展示工地，由被告丙
    ○○、子○○向甲○○、癸○○、庚○○、乙○○、丁○○、辰○○、卯○○、
    壬○○、辛○○及己○○等人銷售房屋，並宣稱產權清楚，雙方因而簽訂契約，
    其中契約第七條並約定福億公司保證產權清楚，如有他人主張權利或設定他項權
    利，應由福億公司於交屋前速予理清，否則應負完全賠償責任，使甲○○等人因
    而陷於錯誤購買房屋並交付價款，迨福億公司辦理過戶登記完成後，甲○○等人
    始發現該房地早已設定抵押權，且未塗銷，福億公司亦未處理，以致抵押權人玉
    山商業銀行於八十九年六月及七月間向法院聲請強制執行，並取得法院准予拍賣
    之裁定，使甲○○等人所購買之房屋有隨時被拍賣之虞，嗣經玉山商業銀行向甲
    ○○等人告知，始知其情，因認被告丑○○涉有詐欺取財罪嫌等語。
二、按已經提起公訴或自訴之案件，在同一法院重行起訴者，應諭知不受理之判決；
    刑事訴訟法第三百零三條第二款定有明文。
三、查另案自訴人謝瑞玲就被告丑○○所涉：明知福億公司所有坐落於臺北縣三芝鄉
    ○○段北勢子小段○二○○─○○○○地號之土地、臺北縣三芝鄉○○段土地公
    坑小段○○○五─一○二地號之土地、臺北縣三芝鄉○○段北勢子小段○○八二
    九─○○○建號門牌為淺水灣街九之七號三樓，名為「佛郎明哥」社區之房地業
    於八十六年十月二日設定第一順位最高限額抵押權二百零七萬元予玉山商業銀行
    ，竟意圖為自己不法之所有，於八十七年四月十九日將上開房地以總價三百五十
    萬元出售予自訴人謝瑞玲時，故意隱瞞未告知此項事實，使自訴人謝瑞玲陷於錯
    誤而先後交付價款等事實，業已於八十九年五月十二日提出自訴，經本院以八十
    九年度自字第一三二號案件繫屬在案，有附蓋本院收文戳章之該案自訴狀影本一
    份在卷可稽，並經本院調閱該案卷證查明無訛，該案自訴事實與本件起訴事實間
    ，時間緊接，手法相同，且係犯構成要件相同之罪名，顯係基於概括犯意而為，
    而有連續犯之裁判上一罪關係，揆諸首開規定，不得就此部分事實再行提起公訴
    ，爰不經言詞辯論，就被告丑○○部分逕為不受理之諭知。
據上論斷，應依刑事訴訟法第三百零三條第二款、第三百零七條，判決如主文。
中     華     民     國     八 十 九     年     十     月     三 十     日
                                  臺灣士林地方法院刑事第一庭
                                      法  官  彭  幸  鳴
右正本證明與原本無異。
如不服本判決，應於判決送達後十日內，向本院提出上訴狀。
                                      書記官  陳  雅  加
中     華     民     國     八 十 九     年    十一    月      一      日


司法院資訊處製作；財團法人民間司法改革基金會備份。
